# 陈版，合并口径是否重新列示融资租赁公司收入、现金流问题

提问人：jackiechen8623 时间：2017-03-08 18:24:49
背景： 1 、被审计单位为全国连锁的服务型企业，集团内设立一融资租赁公司，设立目的为为集团控股、参股公司提供生产经营所需的设备采购资金支持； 2 、融资租赁公司涉及业务为保理、融资租赁、售后回租等。 3 、当期融资租赁公司向参股公司开展融资租赁产生的收入 1000 万元，采购设备款 30000 万元，现金流量流入 4000 万元，现金流出 30000 万元。 4 、融资租赁公司单体报表将收入作为营业收入列示，现金流放入经营活动。 问题： 从整体合并角度，融资租赁公司主要为集团的货币资金的支持单位，其行为在合并口径体现为一项对参股公司的变相投资行为。
因此个人认为，融资租赁公司现金流量及收入、成本在合并口径应作为投资活动列示，即营业利润（营业收入减成本）作为投资收益，现金流量作为其他投资活动流入与流出。
以上理解是否正确，请陈总指点。

回答人：chenyiwei
基本赞同你的理解。同样需要“视角差异调整”。另外，融资租赁公司购买设备的现金流，在合并报表层面是否也要调整到投资活动？